【裁判字號】    92,簡,189
【裁判日期】    920829
【裁判案由】    違反著作權法
【裁判全文】
臺灣臺南地方法院簡易庭刑事判決
    公  訴  人  臺灣台南地方法院檢察署檢察官
    被      告  乙○○
    選任辯護人  楊國宏律師
右列被告因違反著作權法案件，經檢察官提起公訴（九十二年度偵字第四二三九號）
及併案審理（九十二年度偵字第八三七七號），經訊問被告後，被告自白犯罪，認為
宜以簡易判決處刑，本院判決如左：
    主  文
乙○○連續意圖營利而以重製方法侵害他人之著作財產權，處有期徒刑壹年。緩刑肆
年。扣案如檢察官起訴書附表一所示之盜版音樂光碟壹佰玖拾片、附表二所示之盜版
影音光碟捌拾玖片及電腦螢幕壹台、轉換器壹台、主機貳台、抽取式硬碟壹台、喇叭
貳個、光碟機捌台、空白光碟片參仟捌佰捌拾貳片均沒收。
    事 實 及 理 由
一、本件犯罪事實引用檢察官起訴書之記載。（如附件）
二、前項犯罪事實有：（一）被告乙○○於警詢、偵查及本院審理時之自白。（二）
    告訴代理人丙○○、甲○○於警詢中及張高政、何明達本院審理時之指訴。（三
    ）如扣案之檢察官起訴書附表一所示之盜版音樂光碟一百九十片、如附表二所示
    之盜版影音光碟八十九片及電腦螢幕一台、轉換器一台、主機二台、抽取式硬碟
    一台、喇叭二個、光碟機八台、空白光碟片三千八百八十二片等物扣案可稽。本
    件事證明確，被告犯行堪予認定。
三、查著作權法業於民國九十二年七月九日修正通過，同年月十一日生效，第九十一
    條第二項修正為九十一條第一項：「意圖營利而以重製之方法侵害他人之著作財
    產權者，處五年以下有期徒刑、拘役，或併科新臺幣二十萬元以上二百萬元以下
    罰金」，除文字修正外，舊著作權法第九十二條第二項規定之刑度係處六月以上
    五年以下有期徒刑，得併科新臺幣三十萬元以下罰金。新、舊法比較適用結果，
    以新法較有利於被告。依刑法第二條第一項前段之規定，應適用有利於被告之修
    正後之著作權法之規定。核被告所為，係犯（新）著作權法第九十一條第一項之
    罪。再查（新）著作權法第九十一條第一項規定，係以意圖營利而以重製之方法
    侵害他人之著作財產權者，為其犯罪成立要件。按低度行為吸收於高度行為之原
    則，則被告出售重製他人著作之行為，當吸收於意圖營利而擅自重製行為之中，
    自應依意圖營利而擅自重製之規定處罰。有最高法院八十七年度台上字第三五六
    號、八十九年度台上字第三三００號判決可參。茲公訴人認除論以（舊）著作權
    法第九十一條第二項之罪外，復論以牽連犯（舊）著作權法第九十三條第三款之
    罪，尚有未洽。被告重製如附表一、二所示之音樂光碟及影音光碟，因同時侵害
    數著作權人之著作財產權，均係以一行為觸犯數罪名，為同種想像競合犯，應依
    刑法第五十五條前段之規定以一罪論。移送併辦部分雖未經起訴，惟與起訴部分
    有實質上一罪關係，本院自得併予審理。復按依從刑附屬主刑之原則，本案主刑
    既應適用新修正之著作權法，沒收為從刑，自亦應一併適用新法。是扣案如檢察
    官起訴書附表一所示之盜版音樂光碟一百九十片、附表二所示之盜版影音光碟八
    十九片及電腦螢幕一台、轉換器一台、主機二台、抽取式硬碟一台、喇叭二個、
    光碟機八台，係供被告犯罪所用之物，應依新著作權法第九十八條之規定宣告沒
    收。另扣案空白光碟片三千八百八十二片，係被告所有，且係供其預備犯罪之物
    ，則應依刑法第三十八條第一項第二款宣告沒收。
四、被告乙○○雖曾於民國八十年十月三十日因違反麻醉藥品管理條例，經台灣台北
    地方法院判處有期徒刑五月確定，並於同年十二月二十四日執行完畢，然於執行
    完畢後五年以內未曾受有期徒刑以上刑之宣告，此有台灣台南地方法院檢察署刑
    案資料查註紀錄表及台灣高等法院被告全國前案紀錄表各一紙可稽。被告經起訴
    審判科刑後，已足促其警惕，而無再犯之虞。本院認以暫不執行為適當，爰併予
    宣告緩刑四年，以啟自新。
五、本案另有查獲被告有重製八十一片未據告訴之盜版音樂光碟。查：新著作權法已
    將被告所涉之犯行，修正為非告訴乃論之罪。是比較新舊法，此部分因變更為非
    告訴乃論之罪，而此部分未據告訴，以舊法有利於被告。依刑法第二條第一項規
    定，自仍須適用舊著作權法。再查：依舊著權法第一百條之規定，須告訴乃論。
    茲該八十一片未據告訴之盜版音樂光碟既未經有著作權人具狀告訴，即不得逕行
    追訴，自不得併予宣告沒收，併此敘明。
六、依刑事訴訟法第四百四十九條第二項、第三項、第四百五十條、第四百五十一條
    之一第三項前段、第四百五十四條第二項、第四百五十五條之一第二項，著作權
    法第九十一條第一項、第九十八條，刑法第二條第一項、第五十六條、第三十八
    條第一項第二款、第五十五條、第七十四條第二款，逕以簡易判決處刑如主文。
七、檢察官如不服本判決，應於送達後十日內，向本院提出上訴狀。
中      華      民      國    九十二    年      八    月    二十九      日
                                  臺灣臺南地方法院刑事第八庭
                                      法  官  吳  勇  輝
右正本證明與原本無異。
本件被告不得上訴。
                                      書記官  汪  姿  秀
中      華      民      國      九十二  年      八    月    二十九      日
附錄本案論罪科刑法條全文：
著作權法第九十一條第一項：
意圖營利而以重製之方法侵害他人之著作財產權者，處五年以下有期徒刑、拘役，或
併科新臺幣二十萬元以上二百萬元以下罰金。


司法院資訊處製作；財團法人民間司法改革基金會備份。
